【裁判字號】    98,易,2700
【裁判日期】    981231
【裁判案由】    毒品危害防制條例
【裁判全文】
臺灣臺北地方法院刑事判決              98年度易字第2700號
公  訴  人  臺灣臺北地方法院檢察署檢察官
被      告  甲○○
上列被告因違反毒品危害防制條例案件，經檢察官提起公訴（98
年度毒偵字第2648號、第2649號），於準備程序進行中，被告就
被訴事實為有罪之陳述，本院裁定進行簡式審判程序審理，判決
如下：
    主      文
甲○○施用第二級毒品，累犯，處有期徒刑捌月。
    事實及理由
一、犯罪事實
(一)、甲○○前因違反毒品危害防制條例案件，經本院以88年度毒
    聲字第2240號裁定送觀察勒戒，並認有繼續施用毒品之傾向
    ，經本院以88年毒聲字第2452號裁定送強制戒治，經強制戒
    治交付保護管束期滿，並由檢察官於民國89年10月23日以89
    年度戒毒偵字第287 號為不起訴處分確定。嗣於90年間再因
    違反毒品危害防制條例案件，經檢察官聲請強制戒治並提起
    公訴，由本院以90年度毒聲字第1254號裁定送強制戒治，並
    以90年度簡字第1751號判決判處有期徒刑6 月確定；又因施
    用毒品案件，經本院以92年度易字第1803號分別判處有期徒
    刑9 月、4 月，應執行有期徒刑1 年確定；復因違反毒品危
    害防制條例案件，經臺灣高等法院於94年5 月20日以94年度
    上重訴字第14號判處有期徒刑3 年確定；再因施用毒品案件
    ，經本院以94年度易字第768 號判決處有期徒刑1 年，上開
    案件所示罪刑，於96年11月24日縮刑期滿執行完畢。
(二)、甲○○猶不知悔改，基於施用第二級毒品甲基安非他命之犯
    意，於98年7 月7 日晚間10時許，在臺北縣永和市○○路秀
    山公園廁所內，以將甲基安非他命置於玻璃球內燒烤後吸食
    之方式，施用甲基安非他命1 次。嗣於同年月9 日下午4 時
    25分許，為警持臺灣士林地方法院法官核發之搜索票，至臺
    北市○○區○○街56巷18號住處搜索後，採集甲○○之尿液
    送鑑，經驗出甲基安非他命陽性反應，始悉上情。
二、認定犯罪事實所憑證據及理由
(一)、本案甲○○所犯毒品危害防制條例第10條第2 項之罪，係死
    刑、無期徒刑、最輕本刑為3 年以上有期徒刑以外之罪，其
    於準備程序就前揭被訴事實為有罪之陳述，經法官告知簡式
    審判程序之旨，並聽取其與公訴人之意見後，本院裁定進行
    簡式審判程序，是本件之證據調查，依刑事訴訟法第273 條
    之2 規定，不受同法第159 條第1 項、第161 條之2 、第16
    1 條之3 、第163 條之1 及第164 條至第170 條規定之限制
    ，合先敘明。
(二)、上開犯罪事實，業據被告於本院審理時坦承不諱，復有臺灣
    尖端先進生技醫藥股份有限公司濫用藥物尿液檢驗報告1 份
    、臺北市政府警察局偵辦毒品案件尿液檢體委驗單1 紙、刑
    案資料查註紀錄表在卷可稽，足認被告之自白與事實相符，
    應可採信。又按毒品危害防制條例於92年7 月9 日修正公布
    ，自93年1 月9 日施行，其中第20條、第23條將施用毒品之
    刑事處遇程式區分為「初犯」、「5 年內再犯」、「5 年後
    再犯」。依其立法理由之說明：「初犯」，經觀察、勒戒或
    強制戒治，應為不起訴處分或不付審理之裁定；經觀察、勒
    戒或強制戒治執行完畢釋放後，「5 年內再犯」者，因其再
    犯率甚高，原實施之觀察、勒戒及強制戒治既已無法收其實
    效，爰依法追訴或裁定交付審理。至於經觀察、勒戒或強制
    戒治執行完畢釋放後，「5 年後再犯」者，前所實施之觀察
    、勒戒或強制戒治已足以遮斷其施用毒品之毒癮，為期自新
    及協助其斷除毒癮，仍適用「初犯」規定，先經觀察、勒戒
    或強制戒治之程序。從而依修正後之規定，僅限於「初犯」
    及「5 年後再犯」2 種情形，始應先經觀察、勒戒或強制戒
    治程序。倘被告於5 年內已再犯，經依法追訴處罰，縱其第
    3 次（或第3 次以上）再度施用毒品之時間，在初犯經觀察
    、勒戒或強制戒治執行完畢釋放5 年以後，已不合於「5 年
    後再犯」之規定，且因已於「5 年內再犯」，顯見其再犯率
    甚高，原實施觀察、勒戒或強制戒治，已無法收其實效，即
    應依該條例第10條處罰（最高法院97年度第5 次刑事庭會議
    決議參照）。經查，被告本次施用毒品之犯罪時間雖距前次
    觀察勒戒後達5 年以上，然其於90年間再因違反毒品危害防
    制條例案件，經檢察官聲請強制戒治並提起公訴，由本院以
    90年度毒聲字第1254號裁定送強制戒治，並以90年度簡字第
    1751號判決判處有期徒刑6 月確定；又因施用毒品案件，經
    本院以92年度易字第1803號分別判處有期徒刑9 月、4 月，
    應執行有期徒刑1 年確定；再因施用毒品案件，經本院以94
    年度易字第768 號判決處有期徒刑1 年，上開案件所示罪刑
    ，於96年11月24日縮刑期滿執行完畢，顯見其再犯率甚高，
    原實施之觀察、勒戒已無法收其實效，揆諸前揭說明意旨，
    被告本件犯行已不合於「5 年後再犯」之規定，自應依法論
    罪科刑。
三、論罪科刑之理由
(一)、核被告所為，係犯毒品危害防制條例第10條第2 項之施用二
    級毒品罪。其於施用前後持有甲基安非他命之低度行為，應
    分別為施用之高度行為所吸收，均不另論罪。
(二)、被告前於90年間再因違反毒品危害防制條例案件，經檢察官
    聲請強制戒治並提起公訴，由本院以90年度毒聲字第1254號
    裁定送強制戒治，並以90年度簡字第1751號判決判處有期徒
    刑6 月確定；又因施用毒品案件，經本院以92年度易字第18
    03號分別判處有期徒刑9 月、4 月，應執行有期徒刑1 年確
    定；復因違反毒品危害防制條例案件，經臺灣高等法院於94
    年5 月20日以94年度上重訴字第14號判處有期徒刑3 年確定
    ；再因施用毒品案件，經本院以94年度易字第768 號判決處
    有期徒刑1 年，上開案件所示罪刑，於96年11月24日縮刑期
    滿執行完畢，有臺灣高等法院被告前案紀錄表1 份在卷可考
    ，於5 年以內故意再犯本案有期徒刑以上之罪，為累犯，應
    依刑法第47條第1 項規定加重其刑。
(三)、爰審酌被告已有如犯罪事實欄(一)所載之毒品前科，素行不佳
    ，沈淪毒海，竟仍施用甲基安非他命，可見履經查獲仍一犯
    再犯，顯見不能抗拒毒品誘惑，自需施以相當之刑罰，以期
    收教化之功能，並協助其戒去毒癮，又其犯後於本院審理時
    坦承犯行，堪見已有悔意等一切情狀，量處如主文所示之刑
    。
四、應適用之法律
    依刑事訴訟法第273 條之1 第1 項、第299 條第1 項前段，
    毒品危害防制條例第10條第2 項，刑法第11條前段、第47條
    第1 項，判決如主文。
本案經檢察官盧慧珊到庭執行職務。
中    華    民    國    98    年    12    月    31    日
                 刑事第十六庭 法  官  藍家偉
以上正本證明與原本無異。
如不服本判決應於收受送達後10日內向本院提出上訴書狀，並應
敘述具體理由；其未敘述上訴理由者，應於上訴期間屆滿後20日
內向本院補提理由書（均須按他造當事人之人數附繕）「切勿逕
送上級法院」。
                              書記官  呂慧娟
中    華    民    國    99    年    1     月    5     日
附錄本案論罪科刑法條全文：
毒品危害防制條例第10條：
施用第一級毒品者，處6 月以上5 年以下有期徒刑。
施用第二級毒品者，處3 年以下有期徒刑。

司法院資訊處製作；財團法人民間司法改革基金會備份。
